臺灣嘉義地方法院刑事判決
94年度訴字第402號
公　訴　人　臺灣嘉義地方法院檢察署檢察官
被　　　告　丙○○
選任辯護人　陳鼎文律師
　　　　　　蔡碧仲律師
上列被告因偽造文書等案件，經檢察官提起公訴（九十四年度偵
字第三五八○號），經本院訊問後，裁定改用簡式審判程序，茲
判決如下：
    主  文
丙○○偽造私文書，足以生損害於公眾及他人，處有期徒刑陸月
，如易科罰金，以參佰元折算壹日。緩刑貳年。
    事  實
一、丙○○明知真實姓名年籍不詳、綽號「阿勇」之成年男子所
    欲出售之車牌號碼ＪＮ─五五三號營業曳引車（附載車牌號
    碼六三─ＫＳ號子車）及車牌號碼九七八─ＨＡ號營業曳引
    車（附載車牌號碼ＰＸ─Ｙ六號子車，上開車輛均係乙○○
    所有，而遭同案被告甲○○【另行審結】於民國【下同】九
    十四年五月六日凌晨一時許，在嘉義縣太保市舊埤里新埤七
    ─三號後方停車場所竊取）為來路不明之贓物，竟仍於雲林
    縣斗南鎮○○路橋下，以新台幣（下同）三十五萬元之價格
    加以買受，復基於偽造私文書之犯意，於同月中旬某日，在
    雲林縣斗六市○○路十一之三號，將車牌號碼ＪＮ─五五三
    號營業曳引車之原引擎號碼六Ｄ二二─二八三○三九號磨滅
    ，以字模重新打造成八ＤＣ九─三三六二六四號，而偽造代
    表汽車製造廠商出廠標誌，具有私文書性質之引擎號碼，並
    懸掛車牌號碼九七一─ＨＬ號車牌以供行駛，足以生損害於
    公路監理機關對於車籍管理之正確性與乙○○。嗣於九十四
    年六月十四日下午一時四十八許，因警查獲甲○○上開竊盜
    犯行，而循線查獲。
二、案經嘉義縣警察局報告臺灣嘉義地方法院檢察署檢察官偵查
    起訴。
    理  由
一、上揭事實，業據被告丙○○於偵查及本院審理中均坦承不諱
    ，核與證人甲○○（即同案被告）、乙○○（即被害人）於
    警詢及偵查中證述之情節相符，此外，並有贓物認領保管單
    一紙、嘉義縣警察局車輛失竊電腦輸入單二紙及照片八張附
    卷可資佐證，足徵被告自白確與事實相符，本件事證明確，
    被告犯行堪以認定，應依法論科。
二、按汽車引擎號碼，係汽車製造廠商出廠之標誌，乃表示一定
    用意之證明，依刑法第二百二十條（現行法第二百二十條第
    一項）規定，應以私文書論，倘將汽車上原有之引擎號碼磨
    滅，再打造另一號碼，乃具有創設性，應屬偽造非變造（最
    高法院六十六年臺上字第一九六一號判例、九十年度臺上字
    第三三二二號判決意旨可資參照）。是核被告所為，係犯刑
    法第二百十條之偽造私文書罪及同法第三百四十九條第二項
    之故買贓物罪。又被告所犯上開二罪間有方法、目的之牽連
    關係，應依刑法第五十五條之規定，從一重之偽造私文書罪
    處斷。爰審酌被告故買贓物後，復以前述「借屍還魂」之方
    式牟取利益，危害監理機關對車籍資料管理之正確性、他人
    之財產法益及社會正常經濟活動、惟其於本院審理中坦承犯
    行，態度尚佳等一切情狀，量處如主文所示之刑，並諭知易
    科罰金之折算標準，以資懲儆。又被告於八十七年間雖曾受
    有期徒刑以上刑之執行完畢，惟五年以內未曾受有期徒刑以
    上刑之宣告，有臺灣高等法院被告全國前案紀錄表可按，此
    次因一時失慮，致罹刑典，事後已坦承犯行，並捐款五萬元
    予慈善機構，有捐款單據一紙附卷足按，深具悔意，經此刑
    之宣告後，應知警惕而無再犯之虞，本院因認暫不執行其宣
    告刑為當，予以宣告緩刑二年，用啟自新。
三、公訴意旨另以：被告基於行使偽造私文書之犯意，偽造上開
    引擎號碼後復行使之，因認被告涉犯刑法第二百十六條、第
    二百十條之行使偽造私文書罪嫌。按犯罪事實應依證據認定
    之，無證據不得認定其犯罪事實；不能證明被告犯罪者，應
    諭知無罪之判決，刑事訴訟法第一百五十四條第二項、第三
    百零一條第一項分別定有明文。又按認定不利於被告之事實
    ，須依積極證據，苟積極證據不足為不利於被告事實之認定
    ，即應為有利於被告之認定，更不必有何有利之證據，最高
    法院著有三十年上字第八一六號判例可資參照。經查，公訴
    意旨認被告涉有行使偽私文書罪，係以被告偽造上開引擎號
    碼後復懸掛車牌號碼九七一─ＨＬ號車牌以駕駛之，惟被告
    僅係單純之駕駛行為，而非將上開偽造之引擎號碼持以行使
    ，自無從成立行使偽造私文書犯行，此外，復查無其他積極
    證據足資證明被告確有公訴人所指之前揭犯行，是就此部分
    應認被告罪嫌尚有不足。惟依公訴意旨既認此部分與前開起
    訴部分，並經本院判刑之有罪部分，具有階段行為之吸收關
    係，屬於實質上之一罪，故就此部分，爰不另為無罪之諭知
    ，併此敘明。
據上論斷，應依刑事訴訟法第二百七十三條之一第一項、第二百
九十九條第一項前段，刑法第二百十條、第三百四十九條第二項
、第五十五條、第四十一條第一項前段、第七十四條第二款，罰
金罰鍰提高標準條例第一條前段、第二條，判決如主文。
本案經檢察官周欣潔到庭執行職務。
中　　華　　民　　國　　94　　年　　8 　　月　　22　　日
                         刑事第一庭 法  官  游悅晨
上列正本證明與原本無異。
如不服本判決，應於判決送達後10日內向本院提出上訴狀（應附
繕本）。
中　　華　　民　　國　　94　　年　　8 　　月　　22　　日
                                    書記官  陳慶時
附錄法條
中華民國刑法第210條
(偽造變造私文書罪)
偽造、變造私文書，足以生損害於公眾或他人者，處五年以下有
期徒刑。
中華民國刑法第349條
收受贓物者，處三年以下有期徒刑、拘役或五百元以下罰金。
搬運、寄藏、故買贓物或為牙保者，處五年以下有期徒刑、拘役
或科或併科一千元以下罰金。
因贓物變得之財物，以贓物論。
